臺灣臺中地方法院民事判決　　　　　　 94年度訴字第1311號
　　原　　　告　台中商業銀行股份有限公司
　　法定代理人　丁○○
　　訴訟代理人　乙○○
　　被　　　告　曜正科技股份有限公司
　　　　　　　　　　　　　二樓.
　　兼法定代理人甲○○
　　被　　　告　丙○○
上當事人間請求清償借款事件，本院於民國九十四年七月二十八
日言詞辯論終結，判決如下：
    主      文
被告應連帶給付原告新台幣貳佰參拾捌萬參仟柒佰玖拾貳元，及
自民國九十四年四月一日起至清償日止，按年息百分之六計算之
利息，及自民國九十四年五月二日起至清償日止，逾期在六個月
以內者，按上開利率百分之十，逾期超過六個月者，按上開利率
百分之二十計算之違約金。
訴訟費用由被告連帶負擔。
    事實及理由
壹、原告方面：
  一、聲明：如主文所示。
  二、陳述：被告曜正科技股份有限公司邀同被告丙○○、甲○
      ○為連帶保證人，於民國（下同）93年8月31日向原告借
      得金吉利貸款二筆，各新台幣（下同）150萬元，利息採
      固定利率以年息百分之6計算，借款期間自93年9月1日起
      至96年7月1日止，約定每月1日為繳息日，被告曜正科技
      股份有限公司應按月攤還本息，如未依約繳納本息，即喪
      失期限利益，視為全部到期，且自遲延履行時，其本息逾
      期清償在六個月以內者，按上開利率百分之10，超過六個
      月者，按上開利率百分之20計付違約金。詎被告曜正科技
      股份有限公司僅繳本息至94年3月31日止，自翌日94年4月
      1  日起即未依約按月繳息，合計尚欠本金0000000元及利
      息、違約金，為此依貸款約定書第五條第一款「任何一宗
      債務不依約清償本金」、第二款「經票據交換所公告拒絕
      往來」第六款「任何一宗債務不依約付息時」、及個別商
      議條款第一條第四款「立約人所提供備償票據到期未能兌
      現」之約定及連帶保證之法律關係，提起本件訴訟。並提
      出金吉利貸款契約書影本二件、簡易資料查詢二件、財團
      法人金融聯合徵信中心資料一件、備償支票及退票理由單
      影本各三紙為證。
貳、被告方面：被告等對於原告提出之上開證物之真正不爭執，
    惟被告曜正科技股份有限公司辯稱原告沒有定期通知繳納本
    息等語，被告丙○○、甲○○固不否認曜正科技股份有限公
    司業經票據交換所公告拒絕往來、所提供之備償票據到期未
    能兌現屬實，惟辯稱曜正科技股份有限公司未繳納本息時，
    原告應先期通知，否則依契約之約定不宜逕行起訴等語。
參、本院判斷：
  一、原告主張上開事實，業據提出金吉利貸款契約書影本二件
      、查詢資料二件、財團法人金融聯合徵信中心資料一件、
      備償支票及退票理由單影本各三紙為證，核屬相符，堪認
      兩造有成立貸款契約書。被告等雖以前詞置辯，惟對於渠
      違反約定書第五條第一款「任何一宗債務不依約清償本金
      」、第二款「經票據交換所公告拒絕往來」、及個別商議
      條款第一條第四款「立約人所提供備償票據到期未能兌現
      」等節不為爭執，自已違反契約書第五條第一款、第二款
      及個別商議條款第一條第四款之約定，且經本院調查被告
      等均以立約人身分簽定上開約定書，原告對於被告違反上
      開約定並無需事先通知被告，契約即視為全部到期，被告
      所辯未違反契約約定顯不足採，原告之主張堪信為真實。
  二、從而，原告依貸款契約及連帶保證之法律關係，請求被告
      連帶給付原告0000000元，及自94年4月1日起至清償日止
      ，按年息百分之6計算之利息，並自94年5月2日起至清償
      日止，逾期在六個月以內者，按上開利率百分之10，逾期
      超過六個月者，按上開利率百分之20計算之違約金，為有
      理由，應予准許。
肆、論斷法條依據：民事訴訟法第85條第2項。
中　　華　　民　　國　　94　　年　　7　　 月　　29　　日
                  民事第一庭    法  官  張惠立
以上正本係照原本作成。
如不服本判決，應於判決送達後二十日內，向本院提出上訴狀。
中　　華　　民　　國　　94　　年　　8　　月　　 1 　　日
                                書記官
